臺灣屏東地方法院刑事判決　　　　　　　99年度易字第1118號
公　訴　人　臺灣屏東地方法院檢察署檢察官
被　　　告　施拓三
選任辯護人　林榮和律師
上列被告因竊盜案件，經檢察官提起公訴（99年度偵字第9624號
），本院判決如下：
    主  文
施拓三犯攜帶兇器竊盜罪，累犯，處有期徒刑捌月。
    事  實
一、施拓三前因竊盜案件，經本院以民國98年度易字第324 號判
    處應執行有期徒刑5 月確定，並於98年12月9 日繳納易科罰
    金執行完畢。
二、詎其猶不知悔改，竟基於意圖為自己不法所有之竊盜犯意，
    於99年10月25日11時50分許，騎乘其不知情之父親施英欽所
    有車牌號碼PDH-069 號重型機車，至位於屏東縣內埔鄉○○
    村○○路469 號之已停業而無人在內之「松城產業股份有限
    公司（下稱松城公司）」前，先以不詳方式進入松城公司之
    廠區內，並將該機車停放在廠區內之某廠房內，再徒步走到
    與該停放機車廠房相鄰之另一個倉庫前，穿越該倉庫前已遭
    人磚壞鐵皮而形成之破洞（該缺口已達可自由出入之程度，
    自已喪失防閑作用），進入該倉庫內，持客觀上足對人之生
    命、身體、安全構成威脅，具有危險性之一字起子、十字起
    子、斜口鉗、鉗子各1 支，剪斷松城公司所有之電線，而竊
    取重約11公斤之電線得手，並旋將上開竊得之電線整理為14
    捆放置於該倉庫之地上，復再攀爬不知為何人所有而置於該
    倉房內之鋁梯上，準備再竊取其他電線時，為巡邏員警當場
    查獲，並扣得電線14捆（已由松城公司前職員張淑瑜領回）
    ，以及一字起子、十字起子、斜口鉗、鉗子各1 支，始查知
    上情。
三、案經屏東縣政府警察局內埔分局報告臺灣屏東地方法院檢察
    署檢察官偵查起訴
    理  由
壹、證據能力部分：
    本判決所引用之證據資料（詳後引證據），其中傳聞證據部
    分，縱無刑事訴訟法第159 條之1 至第159 條之4 或其他規
    定之傳聞證據例外情形，亦因被告及其辯護人均同意可供證
    據使用，依刑事訴訟法第159 條之5 第1 項之規定，本院審
    酌該證據作成之情況，認為適當，應得為證據。
貳、實體部分：
一、訊據被告固不否認其在前揭時、地為警查獲時，經警扣得電
    線14捆，以及一字起子、十字起子、斜口鉗、鉗子各1 支等
    工具之事實，惟矢口否認有何加重竊盜之犯行，辯稱：伊係
    於現場撿拾電線，而上開工具並非被告所有，可能係先前竊
    賊所遺留下來，故伊於撿拾該電線後，有持該扣案黃色外皮
    之鉗子將電線之長短加以修剪，但並未持該等工具行竊，故
    伊所為應僅成立普通竊盜罪云云。經查：
  (一)被告坦承之上開事實，業經證人即松城公司前職員張淑瑜、
    彭學聖、當場查獲之警員鍾志杰證述明確，復有扣押筆錄、
    扣押物品目錄表、贓物認領保管單，查獲現場暨扣案物品照
    片等件附卷可稽（見警卷第8 至10頁、12、24至27頁），另
    有一字起子、十字起子、斜口鉗、鉗子各1 支扣案可佐，自
    堪以認定。
  (二)被告雖否認有攜帶上開一字起子等工具竊取電線之犯行，並
    以前揭情詞置辯。惟查：
  1.松城公司停業後，並未將電線剪斷留置於公司倉庫的地面上
    ，亦未留下鉗子、起子等類工具在現場之情，業據證人彭學
    聖於偵查及本院審理時證述明確（見偵查卷第25頁、本院卷
    第49頁及背面），此亦為被告所不爭執（見本院卷第49頁）
    ，故上開電線自非松城公司之職員所剪斷，另一字起子等工
    具亦非松城公司所遺留，堪以認定；而當時係有14捆經剪斷
    之電線經警方查獲，前已敘及，足見該批遭剪斷之電線係有
    一定之數量，與該扣得之一字起子等工具，顯然均屬有價值
    之財物，則倘若該電線非被告所剪斷，及該等工具非被告攜
    往案發現場，該他人自無可能將該有價值之電線14捆及工具
    留置於該處供被告撿拾，是該等電線應確係被告所剪斷，另
    該等工具亦應係被告攜往案發現場，始與常理較為相符。
  2.再者，被告為警方查獲當時係站立在放置於該處之鋁梯上，
    業經本院勘驗警方所拍攝之查獲當時錄影光碟無誤，有本院
    審判筆錄附卷足稽（見本院卷第44頁）；另當時被告係有拉
    扯管線，且扣得之工具並非係置於地面上，而係置放在倉庫
    （鐵皮屋）上方之支架（橫桿上），除有案發現場照片附卷
    可參外（見警卷第25頁），並經被告不爭執證言真實性之證
    人即查獲員警鍾志杰到院證述明確（見本院卷第45頁背面、
    46頁）；由此足見，依被告為警當場查獲時之行為舉止以觀
    ，被告所為顯非僅係要單純撿拾地面上之電線甚明。況且，
    警方在查獲現場係有扣得上開一字起子等工具，前亦已敘及
    ，而審以前揭電線之竊取，顯須以老虎鉗相類的工具剪斷電
    線後始得加以竊取，實無法逕以徒手為之，由此益徵被告確
    有攜帶該等工具至案發現場行竊無誤。
  3.從而，徵諸上開各情，上開遭剪斷之電線，確係被告特意於
    上開時、地，持上開工具前往竊取無誤。
  (三)另公訴意旨固認被告係以踰越松城公司窗戶之方式，竊取前
    揭電線，惟被告當時係穿越該倉庫前已遭人磚壞鐵皮而形成
    之破洞，進入該倉庫內，業據其於本院審理時供述明確（見
    本院卷第61頁背面、62頁），互核證人即警員鍾志杰於本院
    審理時證稱：那個廠房（即倉庫）是密閉式、那裏有鐵捲門
    ，鐵捲門是關著的，有2 個小洞，那個洞是鐵皮被翻起來，
    不是正常人出入的門，是之前被破壞，不是窗戶，也不是門
    ，被告可能是從破壞的洞進入等語（見本院卷第44頁背面、
    45 頁 ），堪認被告應非以踰越窗戶的方式入內行竊無誤，
    故公訴意旨此部分所認，尚有未洽，併此指明。
  (四)綜上，本案事證明確，被告前揭所辯，並無可採，被告上揭
    竊盜之犯行，堪以認定，應予依法論科。
二、論罪科刑部分：
  (一)查被告行為後，刑法第321 條加重竊盜罪之規定業於100年1
    月26日修正公布，並自同年1 月28日施行。修正前該條規定
    之法定刑為「六月以上五年以下有期徒刑」，修正後則改為
    「六月以上五年以下有期徒刑，得併科新台幣十萬元以下罰
    金」，除原有有期徒刑之法定刑外，並得再併科新台幣10萬
    元以下罰金；另修正前該條第1 項第1 款原規定「『於夜間
    』侵入住宅或有人住居之建築物、船艦或隱匿其內而犯之者
    」，始構成該款之加重竊盜罪，亦即上開侵入竊盜行為若非
    「於夜間」所為，僅屬刑法第320 條之普通竊盜罪，然修正
    後該條款則刪除『於夜間』之文字，故於任何時刻侵入住宅
    或有人住居之建築物、船艦或隱匿其內而竊盜者，均核屬該
    款所稱之加重竊盜罪。故經比較新舊法結果，應以修正前之
    規定有利於被告，爰依刑法第2 條第1 項前段規定，適用修
    正前刑法第321 條之規定，合先敘明。
  (二)按刑法第321 條第1 項第3 款之攜帶兇器竊盜罪，係以行為
    人攜帶兇器竊盜為其加重條件，此所謂兇器，其種類並無限
    制，凡客觀上足對人之生命、身體、安全構成威脅，具有危
    險性之兇器均屬之，且祇須行竊時攜帶此種具有危險性之兇
    器為已足，並不以攜帶之初有行兇之意圖為必要，最高法院
    79年臺上字第5253號著有判例可資參照。扣案之一字起子、
    十字起子、斜口鉗、鉗子各1 支，均為金屬製品，且均有一
    定之長度，此有該等工具之照片附卷可參（見警卷第26、27
    頁），顯係具有相當鋒利程度、硬度之金屬器具，依社會一
    般觀念堪認該等工具在客觀上均足以對人之生命、身體、安
    全構成威脅，而均屬兇器無訛。是核被告所為，係犯修正前
    刑法第321 條第1 項第3 款之攜帶兇器竊盜罪；至被告係自
    該倉庫鐵皮之破洞處穿越入內行竊，該破洞之大小既能容被
    告直接進出，顯見該鐵皮外壁原即不具任何防閑之功能，被
    告此部分行為，自非踰越安全設備；另被告並非以踰越窗戶
    的方式入內行竊，業如前述，公訴意旨認被告尚構成同條項
    第2 款踰越其他安全設備之加重要件，容有誤會。另被告前
    有如前揭犯罪事實欄所載論罪科刑及執行完畢之紀錄，此有
    臺灣高等法院被告前案紀錄表1 份在卷可佐，是被告於有期
    徒刑執行完畢後，5 年內故意再犯本件有期徒刑以上之罪，
    為累犯，應依法加重其刑。
  (三)本院審酌被告前已有竊盜前科，此有臺灣高等法院被告前案
    紀錄表1 份附卷可稽，詎其仍不思依循正軌賺取財物，竟以
    前揭竊盜手法，意圖牟取不法所得，嗣於本院審理時仍飾詞
    圖卸其責，行為實有不該，惟考量被告上開行竊之地點為停
    業之公司，另所竊得之電線，價值應非過高等一切情狀，認
    檢察官具體求處有期徒刑1 年2 月，尚屬過重，爰量處如主
    文所示之刑。至扣案之一字起子、十字起子、斜口鉗、鉗子
    各1 支，雖為被告持至案發現場用以行竊所用之物，業如前
    述，惟並無證據證明為被告所有，自無從併與宣告沒收。
據上論斷，應依刑事訴訟法第299 條第1 項前段，刑法第2 條第
1 項、修正前刑法第321 條第1 項第3 款、第47條第1 項，判決
如主文。
本案經檢察官鍾佩真到庭執行職務。
中    華    民    國   100    年    4     月    28    日
                    刑事第一庭  法  官  楊宗翰
以上正本證明與原本無異。
如不服本判決應於收受判決後10日內向本院提出上訴書狀，並應
敘述具體理由；其未敘述上訴理由者，應於上訴期間屆滿後20日
內向本院補提理由書（均須按他造當事人之人數附繕本）「切勿
逕送上級法院」。
中    華    民    國   100    年    4     月    28    日
                                書記官  鍾小屏
附錄本判決論罪科刑之法條：
修正前刑法第321 條：
犯竊盜罪而有左列情形之一者，處6 月以上、5 年以下有期徒刑
：
一、於夜間侵入住宅或有人居住之建築物、船艦或隱匿其內而犯
    之者。
二、毀越門扇、牆垣或其他安全設備而犯之者。
三、攜帶兇器而犯之者。
四、結夥三人以上而犯之者。
五、乘火災、水災或其他災害之際而犯之者。
六、在車站或埠頭而犯之者。
前項之未遂犯罰之。